【裁判字號】    99,易,1167
【裁判日期】    990830
【裁判案由】    竊盜等
【裁判全文】
臺灣臺南地方法院刑事判決              99年度易字第1167號
公  訴  人  臺灣臺南地方法院檢察署檢察官
被      告  丁○○
上列被告因竊盜等案件，經檢察官提起公訴（99年度營偵字第
1092 號）後，被告於準備程序中就犯罪事實為有罪之陳述，本
院裁定以簡式審判程序進行審判，判決如下：
    主  文
丁○○犯攜帶兇器竊盜罪，累犯，處有期徒刑捌月。扣案六角板
手壹支沒收。又犯妨害公務執行罪，累犯，處有期徒刑肆月。又
犯未指定犯人誣告罪，累犯，處有期徒刑參月。應執行有期徒刑
壹年貳月。扣案六角板手壹支沒收。
    事實及理由
一、丁○○前於民國98年間，曾因詐欺案件，經臺灣臺南地方法
    院判處有期徒刑3月確定，而於98年9月25日易科罰金執行完
    畢，詎仍不知悔改，而有下列犯行：
  (一)99年4月15日晚間11時許，丁○○駕駛其妻所有之車號3915-
    UH號自用小客車，行經臺南縣善化鎮小新營377號前，見乙
    ○○所有之車號6579-MK號自用小客車停放該處，乃持所攜
    帶金屬材質、足以對人之生命、身體造成危害之六角板手1
    支，拆卸竊取該6579-MK號棄車之前後車牌各1面，得手後留
    供己用。
  (二)99年4月20日凌晨1時許，丁○○駕駛懸掛上揭6579-MK號牌
    之原3915-UH號自用小客車，行經臺南縣後壁鄉○○○○縣道
    2.5公里處時，因轉彎半徑過大且車速過快，當時因執行巡
    邏勤務而駕駛警車行經該處之臺南縣警察局白河分局後壁分
    駐所巡邏警員，乃開啟警示燈並以指揮棒要求丁○○靠停接
    受盤查，詎丁○○拒絕攔檢且加速逃逸，警員隨即進行追躡
    及通報攔截圍捕，追至臺南縣白河鎮蓮潭里八掌溪河床處時
    ，丁○○因見已無前路，迴轉逃逸時又遭警車阻攔，竟另行
    起意，朝前行進並撞擊警車，而對駕駛警車依法執行勤務之
    警員施以強暴行為，且致該警車左前方保險桿、大燈、葉子
    板、底盤三角架、左前輪毀損。丁○○衝撞警車後，警員即
    行使用警械，並開槍射擊其所駕駛之前開汽車，致該車右後
    車輪爆胎，再於前進約60公尺後，翻覆於沙丘中；丁○○則
    棄車涉渡八掌溪，後再以搭便車方式，於當日清晨5、6時間
    返回臺南市○區○○路2段192巷5號之7住處。
  (三)丁○○返家後，為免警方依車籍資料循線查獲其上開犯行，
    遂又另行起意，明知其妻江秀娟所有之前揭3915-UH號自用
    小客車並未失竊，仍向江秀娟告以該車業於99年4月19日、
    20日夜間遭他人搶奪，並要求不知情之江秀娟申報汽車失竊
    。江秀娟乃於4月20日上午9時15分許，前往臺南市警察局第
    一分局東門派出所報案，而未指定犯人，向該派出所誣告有
    竊盜犯罪。
  (四)嗣警方依據丁○○遺留現場車內物品，循線查獲丁○○前開
    犯行，並扣得其用以行竊之六角板手1支。
二、本件被告丁○○所犯為死刑、無期徒刑或最輕本刑為3年以
    上有期徒刑以外之罪，其於準備程序中就被訴事實為有罪之
    陳述，經法官告知簡式審判程序之旨，並聽取公訴人之意見
    後，爰依刑事訴訟法第273條之1第1項規定，裁定進行簡式
    審判程序；另依據刑事訴訟法第273條之2、同法第159條第2
    項之規定，不適用傳聞法則有關限制證據能力之相關規定，
    並得依同法第310條之2準用第454條之規定製作略式判決書
    。均先敘明。
三、證據方法：
  (一)證人乙○○於警詢中陳述。
  (二)證人即臺南縣警察局白河分局後壁分駐所警員甲○○於偵訊
    中證述。
  (三)證人江秀娟於警詢、偵訊中證述。
  (四)受（處）理案件明細表，失竊、尋破獲狀態資料表。
  (五)臺南縣警察局車輛尋獲電腦輸入單。
  (六)贓物認領保管單。
  (七)扣案六角板手。
  (八)警員丙○○、甲○○出具之職務報告。
  (九)臺南縣警察局對於懸掛6579-MK號失竊車牌自用小客車之勘
    查採證報告。
  (十)晉達汽車保養場車輛委修單2紙。
  (十一)江秀娟於99年4月20日上午9時15分許，在臺南市警察局第一
    分局東門派出所製作之詢問筆錄。
  (十二)被告自白。
四、查被告所持用以竊取車牌之六角板手，為金屬材質，長度約
    12公分，兩端用以嵌合旋轉螺絲部分尖銳，客觀上足作為對
    人之生命、身體造成危害之兇器，是核被告持該六角板手行
    竊，所為係犯刑法第321條第1項第3款之加重竊盜罪；被告
    不服警方攔查，並於逃逸中衝撞警車，所為則係犯刑法第
    135條第1項之妨害公務罪；至被告明知車號3915-UH號自用
    小客車並未失竊，仍指示不知情之妻江秀娟報案申告失竊，
    所為則係犯刑法第171條第1項之未指定犯人誣告罪。被告使
    不知情之江秀娟遂行前揭誣告罪，為間接正犯；又其所為上
    述3犯行，犯意個別，行為不同，應予分論併罰。
五、另查被告甫於98年間，因詐欺案件，經本院以98年度簡字第
    956號判決判處有期徒刑3月確定，而於98年9月25日易科罰
    金執行完畢，有臺灣高等法院被告前案紀錄表附卷可稽，被
    告於5年以內故意再犯本件有期徒刑以上之罪，為累犯，應
    依刑法第47條第1項規定加重其刑。
六、扣案六角板手1支，為被告所有供犯竊取車牌所用之物，此
    據被告供承在卷，應依刑法第38條第1項第2款規定宣告沒收
    。
七、依刑事訴訟法第273條之1第1項、299條第1項前段、第310條
    之2、第454條第2項，刑法第321條第1項第3款、第135條第
    1項、第171條第1項、第47條第1項、第51條第5款、第38條
    第1項第2款，判決如主文。
本案經檢察官李白松到庭執行職務。
中    華    民    國    99    年    8     月    30    日
                  刑事第六庭    法  官  吳坤芳
以上正本證明與原本無異
如不服本判決應於收受本判後10日內向本院提出上訴書狀，並應
敘述具體理由。其未敘述上訴理由者，應於上訴期間屆滿後20日
內向本院補提理由書狀（均須按他造當事人之人數附繕本）「切
勿逕送上級法院」。
                                書記官  程伊妝
中    華    民    國    99    年    8     月    30    日
附錄本案論罪科刑法條：
中華民國刑法第321條
（加重竊盜罪）
犯竊盜罪而有左列情形之一者，處 6 月以上、 5 年以下有期徒
刑：
一、於夜間侵入住宅或有人居住之建築物、船艦或隱匿其內而犯
    之者。
二、毀越門扇、牆垣或其他安全設備而犯之者。
三、攜帶兇器而犯之者。
四、結夥三人以上而犯之者。
五、乘火災、水災或其他災害之際而犯之者。
六、在車站或埠頭而犯之者。
中華民國刑法第135條
（妨害公務執行及職務強制罪）
對於公務員依法執行職務時，施強暴脅迫者，處3年以下有期徒
刑、拘役或3百元以下罰金。
中華民國刑法第171條
（未指定犯人誣告罪）
未指定犯人，而向該管公務員誣告犯罪者，處1年以下有期徒刑
、拘役或3百元以下罰金。

司法院資訊處製作；財團法人民間司法改革基金會備份。
